### Sedric OUAMBO SILATCHOM

E-mail: ouambosedric@gmail.com

Tel.: 819-319-9747

https://www.linkedin.com/in/sedric-ouambo-9128171b8/

227 - 1170 Fisher Avenue, Ottawa, ON K1Z 5R7

## **Analyste-programmeur**

# **Profil professionnel**

Professionnel doté de 7 années d'expérience dans la programmation, combinées à une solide formation en Informatique et une forte aptitude à acquérir rapidement de nouvelles connaissances, je suis capable de travailler efficacement en mode agile, de façon autonome ou en équipe parfaitement en Français et moyennement en Anglais, je possède de fortes connaissances en recueil des besoins clients et, je fais aussi preuve d'un solide sens de l'organisation et de compétences avérées en technique de codage et conception des programmes informatiques.

### Savoir-faire et expertise

- ✓ Maitrise des langages Python, Java et C#;
- ✓ Développeur Frontend avec les langages HTML, CSS et JavaScript;
- ✓ Développeur Backend Node JS avec le Framework Express;
- ✓ Développeur Backend PHP, Python avec le Framework Diango :
- ✓ Développeur Certifié d'Application Android version 12;
- ✓ Capable de concevoir des bases de données avec **SQL Server et MongoDB** ;
- ✓ Capable de programmer des solutions en matière de TI;
- ✓ Capable de travailler dans les environnements LINUX et WINDOWS ;
- ✓ Capable de cerner et résoudre rapidement des problèmes;
- ✓ Capable de communiquer et entretenir d'excellentes relations interpersonnelles, et possède un grand sens de l'organisation ;
- ✓ Capable de travailler efficacement de façon autonome au sein d'une équipe, en utilisant les outils de travail collaboratif tels que **GitHub** et **GitLab**;
- ✓ Bilingue : français (bon) et anglais (moyen) ;
- ✓ Bonne maitrise des outils MS Outlook, MS PowerPoint, MS Excel, Teams et Zoom.

### Expériences professionnelles

#### Développeur/Stagiaire (40h/s)

**Mai 2023 – Septembre 2023** 

CEPI – La Cité Collégiale, Ottawa, Canada

- ✓ Participer au développement d'une API pour faciliter l'utilisation des fonctionnalités du robot NAO ;
- ✓ Rédiger des spécifications et des documents techniques pour une utilisation facile du robot ;
- ✓ Développer des scripts en langage Python pour permettre au robot NAO de dialoguer avec la Présidente de « La Cité Collégiale » lors de la conférence du 31 mai 2023 sur l'intelligence artificielle ;
- ✓ Développer des scripts en langage Python pour permettre aux robots NAO, NAOMIE et PEPPER de simuler un enlèvement lors la conférence de la rentrée du 23 août 2023 à « La Cité Collégiale ».

#### Enseignant d'Informatique et soutien technique Informatique

2015 - 2022

Lycée Technique de Santchou, Cameroun

- ✓ Enseigner le langage algorithmique aux élèves des niveaux 11 ;
- ✓ Enseigner le développement d'applications en langage C, aux élèves de niveau 12,
- ✓ Enseigner la conception des bases de données avec MySQL aux élèves du niveau 12 ;
- ✓ Enseigner l'introduction au développement Web (HTML et CSS) du niveau 11 ;
- ✓ Enseigner la programmation web dynamique (JavaScript) aux élèves de niveau 12
- ✓ Concevoir et implémenter le réseau Informatique de la salle d'Informatique du lycée ;
- ✓ Rechercher, proposer et mettre à l'essai des solutions et des produits de TI pour le lycée;
- ✓ Administrer, améliorer et maintenir le système Informatique du lycée ;
- ✓ Prodiguer des conseils techniques aux collègues et aux élèves, liés à l'usage du Système Informatique du lycée;

### **Certificats**

✓ Certifié Associé en Programmation Python (PCAP)

18 août 2023

Lien de vérification: https://edube.org/certificates/verify/9NPz.nkc0.8CJV

✓ Développeur Certifié d'Application Android version 12

23 octobre 2023

Android ATC ID: ATCW10000967

# Education

DEC en Programmation Informatique	septembre 2022 - Avril	<b>2024</b> (En cours)
Collège La Cité, Ottawa, Canada		
Baccalauréat en Réseaux Informatiques et Services	Distribués	2014- 2015
Université de Dschang, Cameroun		
Maitrise en enseignement de l'Informatique		2012- 2014
Université de Bamenda, Cameroun		
Baccalauréat en Mathématiques – Informatique		2009-2012
Université de Dschang, Cameroun		

Références disponibles sur demande